【裁判字號】    89,上易,2029
【裁判日期】    890718
【裁判案由】    傷害
【裁判全文】
臺灣高等法院刑事判決                  八十九年度上易字第二０二九號
    上  訴  人  乙○○
    即  被  告
右上訴人因傷害案件，不服臺灣板橋地方法院八十九年度易字第一０二七號，中華民
國八十九年四月十九日第一審判決（起訴案號：臺灣板橋地方法院檢察署八十九年度
偵字第一九八０號），提起上訴，本院判決如左：
    主      文
上訴駁回。
    事實及理由
一、本案經本院審理結果，認第一審以上訴人即被告乙○○犯刑法第二百七十七條第
    一項之傷害罪，判處有期徒刑二月，並諭知易科罰金折算之標準為三百元折算一
    日，認事用法及量刑均無不當，應予維持，並引用第一審判決書記載之事實、證
    據及理由（如附件）。
二、被告雖以渠無資力繳交罰金，且業已與告訴人離婚，並獲得告訴人原諒為由，而
    提起上訴。惟查，被告所執上開理由，與其所犯傷害行為之事實認定無關，是其
    所為上訴，為無理由，應予駁回。
據上論斷，應依刑事訴訟法第三百七十三條、第三百六十八條判決如主文。
本案經檢察官吳慎志到庭執行職務。
中    華    民    國      八十九      年      七      月      十八      日
                            臺灣高等法院刑事第十七庭
                                審判長法  官  陳  正  雄
                                      法  官  許  錦  印
                                      法  官  林  勤  純
右正本證明與原本無異。
不得上訴。
                                      書記官  賴  思  華
中    華    民    國      八十九      年      七      月      二十      日
附錄：本案論罪科刑法條全文
刑法第二百七十七條：
傷害人之身體或健康者，處三年以下有期徒刑，拘役或一千元以下罰金。
犯前項之罪，因而致人於死者，處無期徒或七年以上有期徒刑，致重傷者，處三年以
上、十年以下有期徒刑。
附件：
臺灣板橋地方法院刑事判決                        八十九年度易字第一０二七號
    公  訴  人  臺灣板橋地方法院檢察署檢察官
    被      告  乙○○  男  三十七歲（民國○○○年○月○○○日生）
                        住臺北縣新莊市○○街一四二巷十五弄二號四樓
                        身分證統一編號：Ｚ000000000號
右列被告因傷害案件，經檢察官提起公訴（八十九年度偵字第一九八０號），本院判
決如左：
    主  文
乙○○傷害人之身體，處有期徒刑貳月，如易科罰金以佰元折算壹日。
    事  實
一、乙○○與甲○○係夫妻關係，前於民國八十一年間因賭博案，經台灣台北地方法
    院判處罰金八百元，如易服勞役以三百元折算一日，於同年三月二十六日繳清罰
    金，猶不知悔改（不構成累犯），於民國八十八年七月二十日上午十時三十分許
    ，在台北縣新莊市○○路一四二巷十二號二樓住處，因生活費用問題與甲○○發
    生爭執，竟基於傷害之犯意，出手毆打甲○○，使甲○○受有臉挫傷及右耳膜穿
    孔之傷害。
二、案經甲○○訴由台灣板橋地方法院檢察署檢察官偵查起訴。
    理  由
一、訊據被告乙○○就伊於前揭時、地因生活費用問題發生爭執，致其岳母蕭淑女前
    來查看等情固不諱言；然矢口否認傷害，辯稱伊僅與告訴人爭吵，但未出手加以
    毆打，且告訴人在理容院上班，所提出診斷證明書上載之傷勢可能係遭客人打傷
    造成，其另提出之錄音帶，則係為能訴請離婚，始向伊套話錄製云云，並請求傳
訊證人曾立仁，以明告訴人在理容院上班。惟查，右揭事實業據告訴人指訴綦詳
    ，證人蕭淑女亦證稱告訴人於案發後即打電話告知伊遭被告打傷耳朵，伊十分鐘
    後前往查看，發見伊倆仍在爭吵（見偵查卷第十頁），並有診斷證明書二紙及被
    告供稱乃伊與告訴人對話、經本院勘驗：「男：我給你恐嚇什麼？。女：有，你
    時常說我要抓狂了，你現在趕快出去。男：這是恐嚇嗎？女：這不是嗎？男：有
    啊！我也有打你，打你原因就是你罵我媽，這原因而己。」等譯文與所錄對話內
    容相符之錄音帶一卷可稽，而被告於右開對話內容中係在告訴人質疑恐嚇乙事後
    率言曾予毆打，當無因告訴人言及與傷害不相干之事項被套話或負氣自詆之可能
    ，參以被告供稱雙方吵架前告訴人原未受傷（見本院八十九年四月五日訊問筆錄
    ），足認告訴人受傷確係被告毆打所致，被告所辯毋乃卸責之詞，不值採信，是
    本件事證明確，被告之犯行堪以認定，自應依法論科。至證人曾立人即使到院供
    稱告訴人在理容院上班，亦不能證明前開診斷證明書所載之傷勢係某客人所為，
    尚無傳訊之必要。
二、核被告乙○○所為係犯刑法第二百七十七條第一項之傷害罪，其前於八十一年間
    因賭博案，經台灣台北地方法院判處罰金八百元，如易服勞役以三百元折算一日
    ，於同年三月二十六日繳清罰金，有台灣高等法院被告全國前案紀錄表可憑。爰
    審酌其品行、犯罪之動機、目的、手段、所生危害及犯後猶飾詞巧辯，尚乏悛悔
    實據之態度等一切情狀，量處如主文所示之刑，並諭知易科罰金之折算標準，資
    以懲儆。
據上論斷，應依刑事訴訟法第二百九十九條第一項前段，刑法第二百七十七條第一項
、第四十一條、罰金罰鍰提高標準條例第一條前段、第二條判決如主文。
本案經檢察官靳開聖到庭執行職務
中      華      民      國    八十九    年      四      月     十九     日
                                      臺灣板橋地方法院刑事第五庭
                                          法  官  周建興
右正本證明與原本無異。
如不服本判決，應於判決送達後十日內，向本院提出上訴狀。
                                          書記官  許清秋
中      華      民      國    八十九    年      四      月     二十     日
刑法第二百七十七條
傷害人之身體或健康者，處三年以下有期徒刑，拘役或一千元以下罰金。
犯前項之罪，因而致人於死者，處無期徒或七年以上有期徒刑，致重傷者，處三年以
上、十年以下有期徒刑。


司法院資訊處製作；財團法人民間司法改革基金會備份。
